

Hudson Kennedy
ENGENHEIRO FRONTEND
UI/UX DESIGNER

CONTATO

Telefone: (21) 9 6960-9121

E-mail:

hudsonhugo90@gmail.com

Linkedin:

https://www.linkedin.com/in/hudsonkennedyjr/

Github:

https://github.com/Hudsonjr90

Instagram:

https://www.instagram.com/ _hudson.9kj/

Portfolio:

https://hudsonkennedy.vercel.app



Formado em Gestão de Processos, com ênfase em Gestão e Otimização de Processos, e sempre tive o desejo de adquirir mais conhecimento e evoluir profissionalmente, entrei em contato com a área de tecnologia há cerca de 10 anos trabalhando com VB.net e HTML puro, porém desde o final de 2018, voltei para a área de tecnologia, para trabalhar com Javascript, específicamente no Frontend, onde tenho estudado e feito diversos cursos. Em 2021 iniciei meu MBA em Engenharia de Software, onde aprendi muitas coisas novas e evoluí dia a dia. Continuarei me aprimorando diariamente como Desenvolvedor Front-end e Engenheiro de Software após a graduação, buscando adquirir mais experiência e conhecimento!



EXPERIÊNCIA

Desenvolvedor/ Engenheiro de software

Agosto 2022 - até o momento

Engenheiro de software Front End

Julho 2022 - Agosto 2022

Consultor Técnico Pleno

Janeiro 2022 - Abril 2022

Analista de E-commerce / Desenvolvedor Front End

Fevereiro 2019 - Junho 2021

Freelancer/Projetos Pessoais

Fevereiro 2018 até o momento

Cast Group

Atuando diretamente com o cliente Bosch, nas diretivas e trativas de manutenção/refatoração de códigos, utilizando Angular e Typescript

Atlas Techonologies

Atuando na manutenção e criação de novos componentes, refatoração de códigos JavaScript para TypeScript, com Vue.js, PHP, Webpack e Docker.

VILT Brasil Sistemas de Informação

Consultoria Fullstack, trabalhando com Java no Backend e Angular/React no Frontend, utilizando programas da Plataforma Adobe Experience Manager(AEM), prestando serviços para Porto, CVC e etc.

DT3 Sports

Emissão de nota fiscal, nos marketplaces, desenvolvimento do site em React.JS, otimização de imagem e responsável pela integração do ERP Bling.

Appen Projects/99Freelas/Capitona Rio

Fiz alguns trabalhos freelance, usando Angular Js, Angular 7+, Jquery com Bootstrap e Sass



FORMAÇÃO ACADÊMICA

Faculdade Única

2021 - 2022

MBA

Engenharia de Software

Estácio de Sá - RJ

2018 - 2020

TECNÓLOGO Processos Gerenciais



Hudson Kennedy
ENGENHEIRO FRONTEND
UI/UX DESIGNER

CONTATO

Telefone:

(21) 9 6960-9121

E-mail:

hudsonhugo90@gmail.com

Linkedin:

https://www.linkedin.com/in/ hudsonkennedyjr/

Github:

https://github.com/Hudsonjr90

Instagram:

https://www.instagram.com/ _hudson.9kj/

Portfolio:

https://hudsonkennedy.vercel.app



HTML/CSS/Jquery/Javascript/Angular/React/VueJs/NodeJs

4 anos de experiência

Git/Github/NPM/YARN/Wordpress/Shopify/Bling

4 anos de experiência

APIs

3 anos de experiência

Bootstrap/Typescript/UI-UX Designer/Figma/Photoshop

3 anos de experiência

Less/Sass/TailwindCss

JAVA/PHP/Laravel/Docker/Webpack



CURSOS EXTRACURRICULARES

DIO - Componentes, Métodos e Ciclo de vida com Vue.js - 2022

DIO - Propriedades e Diretivas de Componentes com Vue.js - 2022

DIO - Bootcamp Eduzz Dev Fullstack - 2022

DIO - Trabalhando com componentes no React - 2022

DIO - Trabalhando com páginas SPA com Angular - 2022

DIO - Arquitetura de componentes e complexidade front-end - 2022

Adobe Professional – AEM Sites Business Practitioner - 2022

Adobe Professional - Dev front-end AEM - 2022

Curso Let's Code (Santander) - Dev Fullstack - 2021

Curso MERN Stack (MongoDB, Express, React & NodeJS -

FaculdadeIV2 - 2021

Curso Inicial de Vuejs - Vuejs Brasil - 2021

Curso Básico a Avançado de Javascript e Typescript (HTML/CSS/

NodeJs/React/MySQL/PostgreSQL/MariaDB/ - Udemy - 2020



IDIOMAS

Espanhol - Básico Francês - Básico Italiano - Básico Inglês - Avançado



ATIVIDADES COMPLEMENTARES

Excel/Word /Power Point
Teams/Outlook/Skype
Wordpress/Shopify/ERP Bling
Configurações do sistema
Windows
Domínio de Informática
Digitação
Arquivamento de documentos
Internet em Geral

Google Chrome/Mozilla/Opera